臺灣桃園地方法院交通事件裁定　　　 100年度交聲字第1018號
原處分機關　交通部公路總局新竹區監理所桃園監理站
異　議　人
即受處分人　王素娥
上列受處分人因違反道路交通管理處罰條例案件，對於交通部公
路總局新竹區監理所桃園監理站中華民國100 年12月19日所為之
處分（原處分案號：桃監裁罰字第裁52-ZDA111684號）聲明異議
，本院裁定如下：
    主  文
異議駁回。
    理  由
一、原處分意旨略以：異議人即受處分人王素娥於民國100 年10
    月30日上午4 時26分許，駕駛車牌號碼UM－1358號自用小客
    車，行經國道一號南下260.5 公里處時，因超速行車，經內
    政部警政署國道公路警察局第四警察隊員警舉發「限速110
    公里，經雷達（射）測定行速為131 公里，超速21公里」之
    違規情事，原處分機乃以異議人有「汽車超過規定最高時速
    （未滿20公里以上未滿40公里）」之違規事實，依道路交通
    管理處罰條例第33條第1 項第1 款、第63 條 第1 項、違反
    道路交通管理事件統一裁罰基準及處理細則第41條、第43條
    之規定，以100 年12月19日以桃監裁字第52-ZDA111684號裁
    決書，裁處異議人罰鍰新臺幣（下同）3,500 元，並記違規
    點數1 點等語。
二、異議意旨略以：伊因母親病危急救，欲見其最後一面，內心
    著急，故行車較速度快，請原諒其為人子女之天性，為此聲
    明異議云云。
三、按汽車行駛於高速公路、快速公路或設站管制之道路，不遵
    使用限制、禁止、行車管制及管理事項之管制規則，而行車
    速度超過規定之最高速限或低於規定之最低速限者，處汽車
    駕駛人新臺幣3,000 元以上6,000 元以下罰鍰，並記違規點
    數1 點，道路交通管理處罰條例第33條第1 項第1 款、第63
    條第1 項第1 款分別定有明文。
四、經查：
 (一) 本件異議人於100 年10月30日上午4 時26分許，駕駛車牌
      號碼UM－1358號自用小客車，行經國道一號南下260.5 公
      里處時，有駕駛汽車超過規定最高時速（未滿20公里以上
      未滿40公里）之違規事實，有卷附舉發單、舉發照片、裁
      決書附卷可稽，並為異議人所不爭執，自堪以認定，而應
      予裁罰。
 (二) 異議人雖以前揭情詞置辯，惟查：依道路交通安全規則第
      93條第2 項之規定，僅有消防車、救護車、警備車及工程
      救險車執行任務時，得不受行車速度之限制，且考其制定
      意旨，乃係因犯罪、災害、急性病症之發生不可預期，無
      法預先知悉，是該等車輛於接獲通報並執行任務時，通常
      已處於刻不容緩之地步，則為求得盡速抵達現場以防止災
      害繼續擴大、病情惡化，以及救助尚未發生損害之法益，
      始明文規定該等車輛得無庸遵守行車速度之限制。故除消
      防車、救護車、警備車及工程救險車執行任務時，得不受
      行車速度之限制外，其餘各車輛之行車速度均應依標誌或
      標線之規定。本件異議人駕駛上開自小客車性質上既非屬
      消防車、救護車、警備車及工程救險車，自應遵守行車速
      度標誌或標線之規定，其因母親病危，急於前往長庚醫療
      財團法人嘉義長庚紀念醫院而超速等情，雖據提出其母之
      死亡證明書1 紙，固然其情可憫，惟因其所駕駛車輛及所
      駕駛之性質，均與明文規定可不受時速限制之情形有別，
      究仍不得執此作為免除違規裁罰之理由，且考諸道路交通
      管理處罰條例對於行車安全之確保、交通秩序之維持及包
      含異議人、駕駛人在內之用路人生命、財產之保護等立法
      目的，實難將異議人之違規事由合理化，而不予處罰。是
      異議人上開所辯，自非可採。
五、綜上所述，本件異議人確有上開違規行為，又原處分機關依
    道路交通管理處罰條例第33條第1 項第1 款、違反道路交通
    管理事件統一裁罰基準及處理細則，及違反道路交通管理事
    件統一裁罰基準表所載之裁罰標準之相關規定，裁處異議人
    3,500 元之罰鍰，並依道路交通管理處罰條例第63條第1 項
    第1 款之規定，記違規點數1 點，亦核無違誤，是本件異議
    為無理由，自應予駁回。
據上論斷，應依道路交通管理處罰條例第87條第2 項，道路交通
事件處理辦法第18條，裁定如主文。
中    華    民    國   100    年    12    月    28    日
                    交通法庭法  官  林虹翔
以上正本證明與原本無異。
如不服本裁定，應於送達後5 日內，向本院提出抗告狀。
                            書記官  劉宗源
中    華    民    國  100     年    12    月    28    日